臺灣高雄地方法院刑事判決　　　　　　　94年度訴字第1541號
公　訴　人　臺灣高雄地方法院檢察署檢察官
被　　　告　丙○○
選任辯護人　甲○○
　　　　　　乙○○
　　　　　　戊○○
上列被告因違反槍砲彈藥刀械管制條例案件，經檢察官提起公訴（
93年度偵字第22985號），本院判決如下：
    主  文
丙○○未經許可，寄藏手槍，處有期徒刑伍年陸月，併科罰金新
臺幣伍萬元，罰金如易服勞役以新臺幣玖佰元即銀元參佰元折算
壹日，扣案槍枝壹支（含彈匣1 個，槍枝管制編號0000000000
號）沒收。
    事  實
一、丙○○於民國 (下同)93 年7 月20日，受其友人蔡文川 (
    未經起訴)之 委託，在其高雄市○○區○○路164 巷1 弄12
    號2 樓住處收受蔡文川自美國寄達之包裹，嗣蔡文川於93年
    7 月20日自美國奧克蘭州某地以郵寄方式寄送1 件包裹，並
    於同年7 月22日送達丙○○上開住處，由丙○○本人親自收
    受，丙○○收受上開包裹後，接獲蔡文川電話告知，上開包
    裹內夾藏1 把槍枝，詎丙○○明知未經中央主管機關許可，
    不得寄藏、持有槍砲彈藥刀械管制條例管制之槍枝，亦明知
    蔡文川電話中告知之槍枝應係槍砲彈藥刀械管制條例管制之
    槍枝，竟仍基於寄藏、持有槍枝之犯意，將上開夾藏槍枝之
    包裹，藏放在其住處房間內，非法寄藏、持有蔡文川所寄達
    具有殺傷力之美國RUGER 廠製P90 型口徑0.45吋制式手槍1
    支(含 彈匣1 個)。 嗣蔡文川復於93年11月間某日自美國達
    拉斯加州某地，將夾藏在1 支大手電筒內之口徑0.45吋制式
    達姆彈14顆、夾藏在2 支小手電筒內之口徑0.45吋制式達姆
    彈6 顆 (每支小手電筒各3 顆)， 合計20顆之達姆彈，及彈
    匣1 個，置放在包裹內，郵寄至丙○○上開住處，惟於93年
    11月10日10時30分為處理該包裹之財政部臺北關稅局北郵支
    局員工，執行X 光檢查時發覺，乃向臺北市政府警察局大安
    分局報案，該分局警員隨即於翌日南下高雄，持本院核發之
    搜索票，並聯絡高雄地區某郵局之郵務士配合前往丙○○上
    開住處投遞該包裹，經丙○○親自簽收後，該分局警員楊明
    福、丁○○、林宏一、李孝聲等人即出示搜索票，旋於93年
    11月11日14時30分許，搜索丙○○上開居處房間，當場查獲
    並扣得上開美國RUGER 廠製P90 型口徑0.45吋制式手槍1 支
     (含彈匣1 個)、 口徑0.45吋制式達姆彈20顆及彈匣1 個 (
     涉嫌寄藏、持有子彈部分，不能證明犯罪，詳後述)等 物
     ，經丙○○之供述，始查悉上情。
二、案經臺北市政府警察局大安分局報告臺灣高雄地方法院檢察
    署檢察官偵查起訴。
    理  由
壹：程序方面
一、按被告之自白，非出於強暴、脅迫、利誘、詐欺、疲勞訊問
    、違法羈押或其他不當方法，且與事實相符者，得為證據，
    刑事訴訟法第156 第1 項定有明文，亦即被告之自白若係出
    於自由意思，且與事實相符者，即有證據能力。次按，訊問
    被告時應全程連續錄音，必要時並應全程連續錄影，但有急
    迫情況，且經記明筆錄者，不在此限；筆錄內所載之被告陳
    述與錄音或錄影之內容不符者，除有前項但書情形外，其不
    符之部分，不得作為證據，上開規定，於司法警察詢問犯罪
    嫌人時準用之，刑事訴訟法第100 條之1 第1 、2 項、同法
    第100 條之2 項分別定有明文。亦即，司法警察（官）詢問
    犯罪嫌疑人，除有急迫情況且經記明筆錄者外，應全程連續
    錄音；必要時，並應全程連續錄影。考其立法目的，在於建
    立詢問筆錄之公信力，並擔保詢問程序之合法正當；亦即在
    於擔保犯罪嫌疑人對於詢問之陳述係出於自由意思及筆錄所
    載內容與其陳述相符。故司法警察（官）詢問犯罪嫌疑人如
    違背上開規定，其所取得之供述筆錄，究竟有無證據能力，
    原應審酌司法警察（官）違背該法定程序之主觀意圖、客觀
    情節、侵害犯罪嫌疑人權益之輕重、對犯罪嫌疑人在訴訟上
    防禦不利益之程度，以及該犯罪所生之危害，暨禁止使用該
    證據對於抑制違法蒐證之效果，及司法警察（官）如依法定
    程序有無發現該證據之必然性等情形，本於人權保障與社會
    安全之均衡維護精神，依比例原則，具體認定之。但如犯罪
    嫌疑人之陳述係屬自白，同法第156條第1 項已特別規定「
    被告之自白，非出於強暴、脅迫、利誘、詐欺、違法羈押或
    其他不正之方法，且與事實相符者，得為證據」，則被告在
    警詢之自白如係出於自由意思而非不正之方法，且其自白之
    陳述與事實相符，縱令司法警察（官）對其詢問時未經全程
    連續錄音或錄影，致詢問程序不無瑕疵，仍難謂其於警詢自
    白之筆錄無證據能力 (最高法院92年度台上字第6119號、92
    年度台上字第2874號判決要旨參照)。
二、本件被告於警詢、偵訊、本院審理中均坦承受其友人蔡文川
    之委託，在其高雄市○○區○○路164 巷1 弄12號2 樓住處
    收受蔡文川自美國寄達之包裹，嗣蔡文川於93年7 月20日自
    美國奧克蘭州某地以郵寄方式寄送1 件包裹，並於同年7 月
    22日送達其上開住處，由其本人親自收受，其收受上開包裹
    後，接獲蔡文川電話告知，上開包裹內夾藏1 把槍枝之事實
    。嗣被告雖於本院審理中主張其於警詢中因精神不好，警察
    也沒有向其解釋那是什麼槍枝，而且警詢筆錄是警察依自己
    意思制作筆錄完畢之後，再命其依筆錄內容逐字逐句朗讀而
    錄音，並未依法全程連續錄音，故警詢筆錄無證據能力等語
    。經查，被告抗辯其於93年11月11日接受警方詢問時精神不
    佳乙節，經本院於94年10月14日審理中當庭勘驗警詢錄音帶
    結果，並未發覺被告有何精神不佳之情事，且經本院勘驗警
    詢錄音帶結果，被告於警詢之陳述與警詢筆錄之記載大致符
    合，此有本院94年10月14日審判筆錄可稽，此外，本院亦查
    無其他證據證明被告於警詢時之自白，係出於強暴、脅迫、
    利誘、詐欺、疲勞訊問、違法羈押或其他不當方法所取得之
    情事。又本院於前開審判期日勘驗被告之警詢錄音帶結果，
    被告說蔡文川寄東西來後，才打電話跟被告說有寄手槍過來
    ，郵寄時事先沒有告訴被告，寄包裹出來後，才打電話告知
    被告。警察問：郵寄槍枝給你時有無告知你作什麼用途？被
    告說是裝飾而已，自己把玩的等語。核與被告於臺灣高雄地
    方法院檢察署93年度偵字第22985 號案件93年12月16日偵查
    中供稱：「 (問：當初在警局說7 月22日蔡寄包裹給你時，
    有告知裡面有槍？)( 答 ：是，但是他當初說是玩具槍，我
    並沒有作任何處理)」 乙語 (見93年度偵字第22985 號卷第
    34 頁)，及於本院93年11月12日聲請羈押案調查中供稱：「
     ( 問 ：是否尚有收到另一個包裹？)( 答 ：是，內含制式
    45 手 槍1 把及彈匣1 個，該包裹是93年7 月20日收到，他
    寄給我，打電話給我，我罵他，他說玩具手槍，不要緊，我
    沒打開就一直放在旁邊)」 等語 (見本院93年聲羈字第918
    號卷第5 頁)相 符，足見被告於警詢時關於其受友人蔡文川
    委託收受蔡某寄達之包裹後，蔡文川始告知上開包裹內夾藏
    手槍1 把，但蔡文川告知被告上開手槍係玩具手槍，供擺飾
    使用乙節之供述，應與事實相符。故綜合前述一、之法律規
    定及判決要旨，本院認被告於警詢時關於其受友人蔡文川委
    託收受蔡某寄達之包裹後，蔡文川始告知上開包裹內夾藏手
    槍1 把，但蔡文川告知被告上開手槍係玩具手槍，供擺飾使
    用乙節之供述，綜有未全程連續錄音 (包含自公權力拘束『
    如逮捕、拘提等』之時起即未錄音；筆錄記載之詢問時間較
    長，而實際錄音之時間較短；錄音內容含混雜亂而難聽辨；
    筆錄部分內容因操作失當而遭消音或覆蓋，及錄音內容中間
    或部分有暫停錄音等各情形在內)之 情事，致詢問程序不無
    瑕疵，惟審酌被告上開自白與事實相符，且非出於強暴、脅
    迫、利誘、詐欺、疲勞訊問、違法羈押或其他不當方法取得
    ，對於被告之人權保障及公共利益之均衡維護，並無失衡之
    結果，故認被告於警詢時之上開自白，應有證據能力，合先
    敘明。
三、被告及辯護人於本院94年7 月7 日準備程序中聲請調查案外
    人蔡文川寄予被告之信件1 份及案外人蔡文川之母陳美雲與
    被告之妻薛嘉慧93年11月17日凌晨之對話內容錄音帶及譯文
    部分：
    (一)按刑事訴訟法第159 條第1 項規定：被告以外之人於審
        判外之言詞或書面陳述，除法律有規定者外，不得作為
        證據。被告以外之人（包括證人、鑑定人、告訴人、被
        害人及共同被告等）於審判外之言詞或書面陳述，即所
        謂傳聞證據。由於傳聞證據有悖法院直接審理及言詞審
        理之精神，妨礙當事人之反對詰問權，影響程序正義之
        實現，除法律有規定者（例如同法第159 條第2 項、同
        法第159 條之1 至之5 、同法第206 條等）外，原則上
        不具證據能力。
    (二)被告及辯護人主張案外人蔡文川滯留國外或所在不明而
        無法傳喚或傳喚不到，其寄予被告之信件屬其他於可信
        之特別情況下所製作之文書，故該信件符合刑事訴訟法
        第159 條之3 第3 款、第159 條之4 第3 款之要件，得
        為證據等語。查刑事訴訟法第159 條之3 第3 款係指被
        告以外之人於檢察事務官、司法警察官或司法警察調查
        中所為之陳述，經證明具有可信之特別情況，且為證明
        犯罪事實之存否所必要者，因該被告以外之人於審判中
        滯留國外或所在不明而無法傳喚或傳喚不到，始例外承
        認其於審判外之陳述，得為認定事實之證據，其前提之
        一即係該被告以外之人曾於檢察事務官、司法警察官或
        司法警察調查中有所陳述，本件案外人蔡文川並未於檢
        察事務官、司法警察官或司法警察調查中有所陳述，自
        不應認其於審判外書寫之信件符合刑事訴訟法第159 條
        之3 第3 款之規定，而得採為認定犯罪事實存否之證據
        。另就被告及辯護人提出之上開信件 (含信封)影 本，
        形式上觀之，該信封外之寄件人、寄件人住址、收件人
        、收件人地址、收件人姓名之書寫字跡與本案被告為警
        查獲夾藏槍、彈之包裹上之寄件人、寄件人住址、收件
        人、收件人地址、收件人姓名之書寫字跡，特徵確有相
        符，而該信件內容亦可認定係「文川」寄予「茂森」、
        「嘉慧」 (即被告及其妻)， 惟該信件之署名寄件者「
        文川」是否與被告所稱委託代收包裹之蔡文川 (亦即是
        否另有他人冒用文川名義寄信予被告)？ 該信件之署名
        寄件者「文川」所書寫之書信內容，是否在其他可信之
        特別情況下所製作？其內容有否誇大不實？尚有疑義，
        故本院認被告提出之蔡文川寄予被告之信件，尚非符合
        刑事訴訟法第159 條之3 第3 款、第159 條之4 第3 款
        之規定之例外情形，且公訴人於準備程序進行中亦表示
        該信件內容無證據能力，故本院認不得採用上開信件之
        內容為認定犯罪事實存否之證據，自無調查之必要。
    (三)至於，被告及辯護人提出之案外人蔡文川之母陳美雲與
        被告之妻薛嘉慧93年11月17日凌晨之對話內容錄音帶及
        譯文，核其內容既屬蔡文川之母陳美雲與被告之妻薛嘉
        慧之對話，形式上觀之，即與本案被告是否受蔡文川委
        託寄藏槍枝、子彈之犯罪事實無關，而公訴人於準備程
        序進行中亦表示該對話內容錄音帶及譯文並無證據能力
        ，故本院認不得採用上開對話內容錄音帶及譯文為認定
        犯罪事實存否之證據，亦無調查之必要。
貳：實體方面
一、訊據被告於警詢、偵訊、本院審理中均坦承受其友人蔡文川
    之委託，在其高雄市○○區○○路164 巷1 弄12號2 樓住處
    收受蔡文川自美國寄達之包裹，嗣蔡文川於93年7 月20日自
    美國奧克蘭州某地以郵寄方式寄送1 件包裹，並於同年7 月
    22日送達丙○○上開住處，由其本人親自收受，其收受上開
    包裹後，接獲蔡文川電話告知，上開包裹內夾藏1 把槍枝之
    事實。惟辯稱因為蔡文川不想繼續待在美國，又不想讓家人
    知道，所以才請伊代收伊從美國寄回來的衣服、生活用品等
    雜物，其是事後才知道蔡文川在包裹內夾藏槍枝，但是並不
    知道該槍枝係槍砲彈藥刀械管制條例之槍枝，因為蔡文川告
    訴伊是玩具槍，用來擺飾的，伊相信蔡文川，而且那是蔡文
    川的私人物品，所以才一直沒有拆開包裹，直到警察來搜索
    後，才知道那是真槍等語。惟查，被告於警詢時即向警方坦
    承案外人蔡文川寄來上開夾藏槍枝之包裹後，接獲蔡文川電
    話告知，上開包裹內夾藏1 把槍枝，被告即責罵蔡文川之事
    實，此經本院94年10月14日當庭勘驗警詢錄音帶無訛 (見本
    院94年10月14日審判筆錄)， 且被告於本院93年11月12日聲
    請羈押案調查中供稱：「 (問：是否尚有收到另一個包裹？
    )( 答 ：是，內含制式45手槍1 把及彈匣1 個，該包裹是93
    年7 月20日收到，他寄給我，打電話給我，我罵他，他說玩
    具手槍，不要緊，我沒打開就一直放在旁邊)」 等語 (見本
    院93年聲羈字第918 號卷第5 頁)， 足見被告接獲蔡文川電
    話告知，上開包裹內夾藏1 把槍枝後，被告確有責罵蔡文川
    之事實，洵堪認定。依社會一般人之智識經驗，均悉政府大
    力掃盪非法槍械，持有槍械之刑責非輕，苟有懷疑自己可能
    持有槍枝時 (無論是真槍或玩具槍)， 理應儘速查證並妥為
    處理 (如報警或丟棄)， 除可確保己身安全外，亦可免承擔
    日後遭受刑事追訴之風險，衡以被告於本件案發時年近30歲
    ，其並非社會經驗不足之人，理當知悉上情。故被告經蔡文
    川告知上開包裹內夾藏1 把槍枝後，為免日後遭受刑事追訴
    之風險，理應儘速查證並妥為處理 (如報警或丟棄)， 若其
    主觀上真認蔡文川告知之槍枝係指玩具槍，其自可一笑置之
    ，毋需責罵蔡文川，惟被告經蔡文川告知上開包裹內夾藏1
    把槍枝後，並無儘速拆開包裹查證並妥為處理 (如報警或丟
    棄)， 亦非一笑置之，反而是責備蔡文川，顯見其主觀上確
    已知悉上開夾藏之槍枝係屬槍砲彈藥刀械管制之槍枝，而其
    知悉後仍將之藏放在住處房間內，足認其確有替蔡文川寄藏
    、持有上開槍枝之故意，其所辯因為蔡文川告訴伊是玩具槍
    ，用來擺飾的，伊相信蔡文川，而且那是蔡文川的私人物品
    ，所以才一直沒有拆開包裹等語，實與常情不符，顯係卸責
    之詞，不足採信。
二、上開扣案之槍枝（含彈匣1 個，槍枝管制編號0000000000號
    ）1 支，經送請內政部警政署刑事警察局以性能檢驗法及比
    對顯微鏡比對法鑑定結果，認係美國RUGER 廠製P90 型口徑
    0.45吋制式手槍，機械性能良好，可擊發同口徑制式子彈，
    具有殺傷力等情，此有內政部警政署刑事警察局94年1 月26
    日刑鑑字第0930228244號槍彈鑑定書1 份附卷可稽（見93
    年度偵字第22985 號卷第61頁至第64頁），是以扣案之槍枝
    ，係屬槍砲彈藥刀械管制條例第4 條第1 款所稱之槍砲無誤
    。此外，復有臺北市政府警察局大安分局搜索扣押筆錄、扣
    押物品目錄表各1 紙、搜索過程錄影光碟片1 片及前揭美國
    RUGER 廠製P90 型口徑0.45吋制式手槍1 支 (含彈匣1 個)
    扣案為證，本件事證明確，被告寄藏、持有制式手槍犯行，
    洵堪認定。
三、公訴人另認被告基於寄藏、持有子彈之犯意，於93年11月間
    某日，受其友人蔡文川 (未經起訴)之 委託，在其高雄市○
    ○區○○路164 巷1 弄12號2 樓住處收受蔡文川自美國寄達
    之包裹，嗣蔡文川於93年11月10日自美國達拉斯加州某地，
    將夾藏在1 支大手電筒內之口徑0.45吋制式達姆彈14顆、夾
    藏在2 支小手電筒內之口徑0.45吋制式達姆彈6 顆 (每支小
    手電筒內各3 顆)， 合計20顆之達姆彈，及彈匣1 個，置放
    在包裹內，郵寄至丙○○上開住處，惟於93年11月10日10時
    30分為處理該包裹之財政部臺北關稅局北郵支局員工，執行
    X 光檢查時發覺，乃向臺北市政府警察局大安分局報案，該
    分局警員隨即於翌日南下高雄，持本院核發之搜索票，並聯
    絡高雄地區某郵局之郵務士配合前往丙○○上開住處投遞該
    包裹，經丙○○親自簽收後，該分局警員楊明福、丁○○、
    林宏一、李孝聲等人即出示搜索票，旋於93年11月11日14時
    30 分 許，搜索丙○○上開居處房間，當場查獲並扣得蔡文
    川於93年7 月20日自美國奧克蘭州某地，以郵寄方式寄達之
    包裹內夾藏之美國RUGER 廠製P90 型口徑0.45吋制式手槍1
    支 ( 含 彈匣1 個，即前揭有罪部分)、 口徑0.45吋制式達
    姆彈20顆及彈匣1 個等物，經丙○○之供述，始查悉上情，
    因認被告涉槍砲彈藥刀械管制條例管制第12條第4 項寄藏、
    持有子彈罪嫌等語。
(一)、按犯罪事實應依證據認定之，無證據不得認定犯罪事實；又
    不能證明被告犯罪者，應諭知無罪之判決，刑事訴訟法第15
    4 條第2 項、第301 條第1 項分別定有明文。而事實之認定
    ，應憑證據，如未能發現相當證據，或證據不足以證明，自
    不能以推測或擬制之方法，以為裁判基礎，最高法院40年台
    上字第86號判例意旨足資參照。又依刑事訴訟法第161 條第
    1 項之規定：檢察官就被告犯罪事實，應負舉證責任，並指
    出證明之方法。因此，檢察官對於起訴之犯罪事實，應負提
    出證據及說服之實質舉證責任。倘其所提出之證據，不足為
    被告有罪之積極證明，或其指出證明之方法，無從說服法院
    以形成被告有罪之心證，基於無罪推定之原則，自應為被告
    無罪判決之諭知，亦有最高法院92年台上字第128 號判例要
    旨足參。所謂認定犯罪事實之證據，係指足以認定被告確有
    犯罪行為之積極證據而言，如未發現相當證據，或證據不足
    以證明，自不能以推測或擬制之方法，以為裁判基礎。且刑
    事訴訟上證明之資料，無論其為直接證據或間接證據，均須
    達於通常一般人均不致於有所懷疑，而得確信其為真實之程
    度，始得據為有罪之認定，若其關於被告是否犯罪之證明未
    能達此程度，而有合理性懷疑之存在，致使無從形成有罪之
    確信，根據「罪證有疑，利於被告」之證據法則，即不得遽
    為不利被告之認定，此觀諸最高法院76年台上字第4986號判
    例意旨亦甚明顯。
(二)、經查，本件扣案之口徑0.45吋制式達姆彈20顆及彈匣1 個，
    ，係由案外人蔡文川於93年11月10日之前某日，自美國達拉
    斯加州某地，將之分別夾藏在1 支大手電筒內 (14顆)、2支
    小手電筒內 (每支小手電筒各3 顆)， 及衣服、生活用品等
    雜物內 (彈匣1 個)之 後，全部置放在包裹內，郵寄至丙○
    ○上開住處，於93年11月10日10時30分為處理該包裹之財政
    部臺北關稅局北郵支局員工，執行X 光檢查時發覺，乃向臺
    北市政府警察局大安分局報案，該分局警員隨即於翌日南下
    高雄，持本院核發之搜索票，並聯絡高雄地區某郵局之郵務
    士配合前往丙○○上開住處投遞該包裹，經丙○○親自簽收
    後，該分局警員楊明福、丁○○、林宏一、李孝聲等人即出
    示搜索票，旋於93年11月11日14時30分許，搜索丙○○上開
    居處房間，當場查獲並扣得上開達姆彈、彈匣等情，雖據被
    告於警詢、偵查及本院審理中坦承不諱，且有臺北市政府警
    察局大安分局搜索扣押筆錄、扣押物品目錄表各1 紙、搜索
    過程錄影光碟片1 片及前揭口徑0.45吋制式達姆彈20顆、彈
    匣1 個扣案為證；惟夾藏上開扣案達姆彈、彈匣之包裹，係
    經臺北關稅局北郵支局員工，執行X 光檢查時發覺後，向臺
    北市政府警察局大安分局報案，該分局警員隨即於翌日南下
    高雄，持本院核發之搜索票，並聯絡高雄地區某郵局之郵務
    士配合前往丙○○上開住處投遞該包裹，經丙○○親自簽收
    後，該分局警員楊明福、丁○○、林宏一、李孝聲等人即出
    示搜索票執行搜索，此經證人即查獲本案之警員楊明福於臺
    灣高雄地方法院檢察署93年度偵字第22985 號93年12月1日
    偵訊 (見偵查卷第23頁)及 本院94年10月14日審理中證述明
    確，亦經本院94年10月14日審理時當庭勘驗搜索過程錄影光
    碟片1 片屬實 (見本院當日審判筆錄)， 則被告甫簽收上開
    夾藏上開扣案達姆彈、彈匣之包裹後，即因警方人員出示搜
    索票而配合搜索，其根本尚未「持有」上開夾藏上開扣案達
    姆彈、彈匣之包裹，難認其有持有、寄藏上開扣案達姆彈、
    彈匣之犯行，其犯罪即屬不能證明。惟因公訴人認此部分事
    實與前揭論罪科刑部分之犯罪事實，具有想像競合之裁判上
    一罪關係，爰不另為無罪之諭知。
四、核被告所為，係犯槍砲彈藥刀械管制條例第7 條第4 項之未
    經許可寄藏手槍罪，其寄藏手槍時之持有行為，為寄藏之當
    然結果，不另論以持有手槍罪。爰審酌被告替友人寄藏手槍
    ，潛在危害社會治安，影響社會安寧秩序至大，犯罪後復否
    認犯行，態度不佳，惟念其素行良好，此有臺灣高等法院被
    告前案紀錄表附卷可按，其因受友人之託而罹刑章，並未持
    該槍枝犯罪，尚未造成重大之危害等一切情狀，量處如主文
    所示之刑，並諭知併科如主文所示之罰金，及罰金如易服勞
    役之折算標準。扣案之槍枝1 支（含彈匣1 個，槍枝管制編
    號0000000000號）係未經許可不得持有之違禁物，應依刑法
    第38條第1 項第1 款規定宣告沒收。
據上論斷，應依刑事訴訟法第299 條第1 項前段、槍砲彈藥刀械
管制條例第7 條第4 項、刑法第11條前段、第42條第2 項、第38
條第1 項第1 款，罰金罰鍰提高標準條例第2 條，現行法規所定
貨幣單位折算新臺幣條例第2 條，判決如主文。
中　　華　　民　　國　　94　　年　　10　　月　　31　　日
                  刑事第九庭  審判長法  官  張世賢
                                    法  官  謝梨敏
                                    法  官  陳建和
以上正本證明與原本無異。
如不服本判決，應於收受送達後10日內向本院提出上訴書狀。
中　　華　　民　　國　　94　　年　　10　　月　　31　　日
　　                                書記官  林慧君
參考法條：
槍砲彈藥刀械管制條例第7條：
未經許可，製造、販賣或運輸火砲、肩射武器、機關槍、衝鋒槍
、卡柄槍、自動步槍、普通步槍、馬槍、手槍或各類砲彈、炸彈
、爆裂物者，處死刑、無期徒刑或7 年以上有期徒刑；處徒刑者
，併科新台幣3千 萬元以下罰金。
未經許可，轉讓、出租或出借前項所列槍砲、彈藥者，處無期徒
刑或 5 年以上有期徒刑，併科新台幣 1 千萬元以下罰金。
意圖供自己或他人犯罪之用，而犯前二項之罪者，處死刑或無期
徒刑；處徒刑者，併科新台幣 5 千萬元以下罰金。
未經許可，持有、寄藏或意圖販賣而陳列第 1 項所列槍砲、彈藥
者，處 5 年以上有期徒刑，併科新台幣 1 千萬元以下罰金。
第 1 項至第 3 項之未遂犯罰之。
